臺灣板橋地方法院刑事判決　　　　　　96年度易字第2074號
公　訴　人　臺灣板橋地方法院檢察署檢察官
被　　　告　乙○○
　　　　　　　　　　（現另案於臺灣臺北監獄臺北分監執行中
上列被告因竊盜案件，經檢察官提起公訴（96年度偵字第11959
號），本院判決如下：
    主  文
乙○○竊盜，累犯，處有期徒刑拾月，減處為有期徒刑伍月，如
易科罰金以新臺幣壹仟元折算壹日。
    事  實
一、乙○○自民國84年起即犯有多次竊盜、非法施用毒品、違反
    槍砲彈藥刀械管制條例等案件，最近一次有期徒刑執行完畢
    案件，係於91年間因犯竊盜，經本院於92年6 月20日以91年
    度易字第3047號判處有期徒刑2 年6 月確定，於94年8 月23
    日假釋出監並付保護管束，並於95年1 月16日（聲請書誤載
    為「96年」1 月16日，因縮刑期滿執畢出獄），保護管束期
    滿未經撤銷假釋，刑期視為執行完畢（據此，再犯本罪即成
    立累犯）。
二、詎乙○○猶不知悔改，復意圖為自己不法之所有，基於竊盜
    犯意，於96年1月17日11時30分許前某時，在臺北縣三峽鎮
    ○○路○段370巷19號及21號甲○○所有尚未有人承租之無人
    看管鐵皮空屋內，竊取鐵門2 片、水塔乙個，得手後以小貨
    車載離該處變賣得款新臺幣（下同）2000元花用殆盡。經被
    害人甲○○於96年1月17日上午11時30分許至上開處所發現
    遭竊事實並向臺北縣政府警察局三峽分局吉埔派出所報案，
    嗣經員警在現場採集可疑煙蒂，經鑑驗DNA後與乙○○相符
    ，始悉上情。
三、案經甲○○訴由臺北縣政府警察局三峽分局報請臺灣板橋地
    方法院檢察署檢察官偵查起訴。
    理  由
一、訊據被告乙○○於本院審理時坦承曾經至上開處所，惟否認
    有竊盜犯行，辯稱：於偵訊時在戒斷，伊說沒有，檢察官說
    有證據，伊在戒斷中神智不清楚，怕會影響伊後面的官司，
    才會承認是伊做的，伊在本案犯罪時間之前出車禍，如何於
    腳受傷後一個星期，搬那麼重的東西，且該水塔在樓上，拿
    拐杖怎麼上去云云。
二、經查：
（一）本判決所引被告以外之人於審判外之言詞陳述，檢察官、
  　　、被告於準備程序均未爭執其證據能力，迄於言詞辯論終
      結，亦未聲明異議，本院認為該等陳述無違法取證及證明
      力過低之瑕疵，為證明犯罪事實所必要，依刑事訴訟法第
      159條之5規定，認有證據能力，合先敘明。
（二）本件臺北縣三峽鎮○○路○ 段370 巷19及21號甲○○所有
  　　無人看管之鐵皮空屋內，失竊鐵門2 片、水塔一個之事實
    　，業經被害人甲○○於警詢指證明確，並有臺北縣政府警
      察局三峽分局受理各類案件紀錄影本、臺北縣政府警察局
      受理刑事案件報案三聯單影本各乙紙、三峽分局轄內甲○
      ○工廠竊盜案現場勘察報告乙份附卷可憑。
（三）而質之被告，其於檢察官偵訊時坦認本件犯行，而警方於
      竊盜案現場勘驗蒐集之煙蒂證物經送內政部警政署刑事警
      察局比對資料庫進行鑑驗，發現現場蒐集之煙蒂其上殘留
      之去核醣核酸（DNA） 與被告乙○○相符，有該局96年3
      月30日刑醫字第096003 6207 號鑑驗書影本乙份附卷可參
      。
（四）被告無法合理說明其何以至案發現場，而被告乙○○先前
      之自白亦核與事實相符，據此，顯見被告確有實施本件竊
      盜罪行，其事後翻異前供。，所辯純屬畏罪避重就輕之詞
      ，不足採信，本件事證明確，被告犯行堪以認定。
三、核被告乙○○所為，係犯刑法第320條第1項竊盜罪。被告有
    事實欄記載之犯罪科刑及執行紀錄，有臺灣高等法院被告前
    案紀錄表附卷可憑，其於有期徒刑執行完畢後五年以內故意
    再犯有期徒刑以上之罪，為累犯，依刑法第47條第1項規定
    加重其刑。爰審酌被告犯罪動機、目的、情節、被害人所受
    損害程度、犯罪後態度等一切情狀，宣告如主文所示之刑。
    又被告犯罪時間在96年4月24日以前，合於中華民國96年罪
    犯減刑條例第2條第1項第3款所定減刑條件，故減其宣告刑
    二分之一，並諭知如易科罰金之折算標準，以資懲戒。
據上論斷，應依刑事訴訟法第299條第1項前段，刑法第320條第1
項、第47條第1 項、行法施行法第1 條之1 第1 項、第2 項前段
，中華民國96年罪犯減刑條例第2 條第1 項第3 款，第7 條、第
9款，判決如主文。
本案經檢察官劉仕國到庭執行職務。
中　　華　　民　　國　　96　　年　　11　　月　　5 　　日
                  刑事第一庭法　官  陳福來
上列正本證明與原本無異。
如不服本判決，應於送達後十日內敘明上訴理由，向本院提出上
訴狀。
                            書記官  黃淑玲
中　　華　　民　　國　　97　　年　　1 　　月　　31　　日
附錄本案論罪科刑法條全文：
刑法第320條
意圖為自己或第三人不法之所有，而竊取他人之動產者，為竊盜
罪，處5 年以下有期徒刑、拘役或 5 百元以下罰金。
意圖為自己或第三人不法之利益，而竊佔他人之不動產者，依前
項之規定處斷。
前二項之未遂犯罰之。
